【裁判字號】    98,簡上,163
【裁判日期】    980810
【裁判案由】    違反保護令
【裁判全文】
臺灣桃園地方法院刑事判決             98年度簡上字第163號
上  訴  人
即  被  告  乙○○
上列上訴人即被告因違反保護令案件，不服本院刑事庭97年度桃
簡字第3762號，民國97年12月22日第一審刑事簡易判決（聲請簡
易判決處刑案號：97年度偵字第15230 號），提起上訴，本院合
議庭為第二審判決如下：
    主      文
上訴駁回。
    事實及理由
一、本案經本院合議庭審理結果，認原審簡易判決以上訴人即被
    告乙○○犯家庭及暴力防治法第61條第1 款之違反保護令罪
    ，判處拘役40日，並諭知易科罰金折算之標準為以新臺幣1,
    000 元折算1 日，認事用法及量刑均無不當，應予維持，並
    引用原審簡易判決書記載之事實、證據及理由（如附件）。
二、本件上訴人即被告上訴意旨略以：伊不知保護令內容，伊太
    太丙○○聲請保護令時也沒有拿給伊看，伊不是真的要對丙
    ○○實施身體或精神不法侵害云云。
三、本院查：
（一）本案所引用之供述及非供述證據，經本院依法踐行調查證
      據程序，檢察官、被告均不爭執各該證據之證據能力，且
      亦查無依法應排除其證據能力之情形，是後述所引用證據
      之證據能力均無疑義，先予敘明。
（二）被告於警詢時供稱：警方有告知伊保護令之內容，請伊不
      能有保護令內之行為，不然將會違反保護令等語；於檢察
      官訊問時亦供陳：伊知道丙○○有向法院聲請保護令，伊
      係在民國97年4 月份知道有保護令的存在等情明確（見臺
      灣桃園地方法院檢察署97年度偵字第15230 號卷第9 、29
      頁），且證人即執行臺灣雲林地方法院97年度家護字第70
      號民事通常保護令之警員甲○○到庭結證稱：伊係任職於
      雲林縣警察局台西分局台西派出所擔任勤區查察及送達保
      護令之職務，伊曾至被告住處送達保護令，但被告的太太
      及母親稱被告已經去桃園了，伊即詢問被告的太太被告的
      聯絡電話，並依電話撥打，伊撥通電話後即詢問對方是否
      為乙○○，對方說是，伊即告知被告伊係管區，因為被告
      過年期間將薑母鴨潑到其女兒的事，法院有一個保護令要
      被告簽名，因為被告不在雲林，所以打電話告知其不能再
      打太太及女兒，也不能阻止其太太對外為必要的聯絡，被
      告也說他知道了。伊打電話給被告告知前情的時間即為97
      年4 月6 日等語明確（見本院簡上卷第57頁），並有雲林
      縣警察局台西分局98年4 月14日雲警西偵字第098004703
      號函及函附之保護令執行紀錄表1 份附卷可稽（參本院卷
      第30-32 頁），且上開保護令執行紀錄表上所記載為被告
      行動電話號碼0000000000號，確係被告於97年4 月間所使
      用之行動電話，業據被告在本院審理自承在卷（參本院簡
      上卷第58頁），是證人甲○○確已將前揭臺灣雲林地方法
      院民事通常保護令之要旨及不得違反之意旨告知被告無訛
      ，被告事後翻異前詞，否認知悉保護令之情，核屬圖卸刑
      責之詞，不足採信。
（三）被告復辯稱：伊摔鍋子及砸瓦斯爐係跟房東吵架，也沒有
      用電風扇、化粧品丟丙○○云云，惟證人即被告配偶丙○
      ○於警詢時證稱：被告從96年6 月25日晚上8 時許即開始
      喝酒，酒後罵伊亂花錢，又不讓伊睡覺，亂丟炒菜鍋子，
      砸瓦斯爐，還用電風扇及化粧品罐丟伊，將浴室的門毀損
      ，讓伊及伊女兒很害怕，家裡也被破壞得一團亂等語明確
      （見同前偵卷第12頁），並有照片6 張附卷為憑（參同前
      偵卷第16-18 頁），足見證人丙○○所證非虛，堪值採信
      。查家庭暴力防治法所稱之「家庭暴力」，係指家庭成員
      間實施身體或精神上不法侵害之行為而言，本件被告為丙
      ○○之妻，二人具有家庭暴力防治法第3 條第1 款所定之
      家庭成員關係，被告以前開在與丙○○同居處以摔砸、損
      壞電風扇、瓦斯爐、化粧品、浴室門等物之方式，自係對
      丙○○實施精神上不法侵害之行為，足見被告確有違反保
      護令之禁止實施家庭暴力情事甚明。
（四）綜前所述，本件事證已臻明確，被告仍執前詞提出上訴顯
      無理由，應予駁回。至被告前雖未曾因故意犯罪受有期徒
      刑以上刑之宣告，有臺灣高等法院被告前案紀錄表1 份在
      卷可按，且丙○○亦已在本院準備程序時當庭表示願原諒
      被告等情（見本院簡上卷第20頁），惟本院審酌被告對於
      本件犯行始終飾詞狡辯，犯後態度欠佳，實未因此偵、審
      程序及刑之宣告，知所戒愓，自不宜為緩刑之宣告，併此
      敘明。
據上論斷，應依刑事訴訟法第455 條之1 第1 項、第3 項、第36
8條、第373條，判決如主文。
本案經檢察官周芝君到庭執行職務。
中    華    民    國    98    年    8     月    10    日
                  刑事第十二庭  審判長法  官  魏于傑
                                      法  官  羅國鴻
                                      法  官  許雅婷
以上正本證明與原本無異。
不得上訴。
                                      書記官  吳玉蘭
中    華    民    國    98    年    8     月    18    日
附錄本案論罪科刑法條全文：
家庭暴力防治法第61條
違反法院依第14條第1 項、第16條第3 項所為之下列裁定者，為
本法所稱違反保護令罪，處3 年以下有期徒刑、拘役或科或併科
新臺幣10萬元以下罰金：
一、禁止實施家庭暴力。
二、禁止騷擾、接觸、跟蹤、通話、通信或其他非必要之聯絡行
    為。
三、遷出住居所。
四、遠離住居所、工作場所、學校或其他特定場所。
五、完成加害人處遇計畫。


司法院資訊處製作；財團法人民間司法改革基金會備份。
